臺灣士林地方法院刑事判決　　　　　　　 96年度訴字第451號
公　訴　人　臺灣士林地方法院檢察署
被　　　告　甲○○
被　　　告　興億塑膠有限公司
代　表　人　甲○○
選任辯護人　翟世炎律師
上列被告因廢棄物清理法案件，經檢察官提起公訴（96年度偵
字第2282號），被告於本院準備程序中就被訴之事實為有罪之
陳述，經本院合議庭裁定改由受命法官獨任依簡式審判程序審
理並判決如下：
    主  文
甲○○未依廢棄物清除、處理許可文件內容貯存、清除、處理廢
棄物，處有期徒刑壹年，減為有期徒刑陸月，如易科罰金，以銀
元參佰元即新台幣玖佰元折算壹日。
興億塑膠有限公司未依廢棄物清除、處理許可文件內容貯存、清
除、處理廢棄物，處罰金新台幣壹拾萬元，減刑為罰金新台幣伍
萬元。
    事  實
一、甲○○係興億塑膠有限公司（下稱興億公司）之負責人，該
    公司前於民國95年1月9日經臺北市政府以府環四字第095300
    30400號函核發北市廢甲清理字第0014號臺北市政府廢棄物
    清理許可證，得從事含電鍍金屬之廢塑膠（廢光碟片）處理
    ，且應將廢光碟片存放在臺北市士林區○○○路○段418號。
    詎被告甲○○明知應依上開廢棄物清理許可證許可之地點暫
    存及處理上開廢棄物，竟未依上開許可證之內容，於95年3
    月間，擅自在臺北市○○○路○ 段臨215 號空地及臨215 之
    3 號鐵皮屋內設置廢光碟暫存及分類處理廠。嗣經臺北市政
    府環境保護局稽查人員於95年5 月15日當場查獲。
二、案經臺北市政府環境保護局告發臺灣士林地方法院檢察署檢
    察官偵查起訴。
 　 理  由
一、上揭犯罪事實，業據被告於本院審理時坦承不諱，核與證人
    即臺北市政府環保局稽查人員楊士霈於偵訊時所證述之情節
    相符，並有興億公司所有之土地廢甲清理字第0014號臺北市
    政府廢棄物清理許可證影本、臺北市政府環保局核准被告興
    億公司申請資料定稿各1 件、台北市環保局稽查紀錄、訪談
    紀錄及現場照片12張附於偵查卷可稽，事證明確，被告犯行
    堪以認定。
二、核被告甲○○所為係犯廢棄物清理法第46條第1 項第4 款之
    未依廢棄物清除、處理許可文件內容貯存、清除、處理廢棄
    物罪。被告興億公司，應依同法第47條之規定，科以第46條
    之罰金刑。按刑事法若干犯罪行為態樣，本質上原具有反覆
    、延續實行之特徵，立法時既予特別歸類，定為犯罪構成要
    件之行為要素，則行為人基於概括之犯意，在密切接近之一
    定時、地持續實行之複次行為，倘依社會通念，於客觀上認
    為符合一個反覆、延續性之行為觀念者，於刑法評價上，即
    應僅成立一罪。學理上所稱「集合犯」之職業性、營業性或
    收集性等具有重複特質之犯罪均屬之，例如經營、從事業務
    、收集、販賣、製造、散布等行為概念者是（最高法院九十
    五年度臺上字第四六八六號判決意旨參照）。本件被告於95
    年3 月間，擅自在臺北市○○○路○ 段臨215 號空地及臨
    215 之3 號鐵皮屋內設置廢光碟暫存及分類處理廠，至95年
    5 月15日被查獲止，其間所犯之未依廢棄物清除、處理許可
    文件內容貯存、清除、處理廢棄物罪，應僅成立「集合犯」
    之一罪。又被告行為後，刑法第2 條法律變更適用、第33條
    第5 款罰金之規定、第41條易科罰金之規定，已於94年1 月
    7 日經立法院修正三讀通過，總統命令公布，於95年7 月1
    日施行，該第2 條係規範行為後法律變更適用所生新舊法律
    比較適用之準據法，於新法施行後，應適用新法第2 條第1
    項之規定，為「從舊從輕」之比較。又被告於犯罪時之刑法
    第33條第5 款係規定「罰金：1 元以上」，惟95年7 月1 日
    修正公布施行之刑法第33條第5 款則規定：「罰金：新台幣
    1 千元以上，以百元計算之。」，比較修正前後之規定，以
    修正前之規定，較有利於被告。又修正前刑法第41條第1 項
    前段規定：「犯最重本刑為5 年以下有期徒刑以下之刑之罪
    ，而受6 個月以下有期徒刑或拘役之宣告，因身體、教育、
    職業、家庭之關係或其他正當事由，執行顯有困難者，得以
    1 元以上3 元以下折算1 日，易科罰金。」又修正前罰金罰
    鍰提高標準條例第2 條（於95年7 月1 日修正刪除）規定，
    就其原定數額提高為100 倍折算1 日，則本件被告行為時之
    易科罰金折算標準，最高得以銀元300 元折算1 日，經折算
    為新臺幣後，應以新臺幣900 元折算為1日 。惟95年7 月1
    日修正公布施行之刑法第41條第1 項前段則規定：「犯最重
    本刑為5 年以下有期徒刑以下之刑之罪，而受6 個月以下有
    期徒刑或拘役之宣告者，得以新臺幣1000 元 、2000元或
    3000元折算1 日，易科罰金。」比較修正前後之易科罰金折
    算標準，以修正前之規定，較有利於被告，則應依修正後刑
    法第2 條第1 項前段，適用修正前刑法第41條第1 項前段規
    定，定其折算標準。爰審酌被告犯罪之動機、手段、犯罪後
    坦承犯行，深具悔意，並於96年7 月26日捐贈新台幣20萬元
    予士林觀護志工協進會，此有郵政國內匯款執據附於本院卷
    可稽，熱衷參予公益等一切情狀，分別量處如主文所示之刑
    ，又被告犯罪時間係在95年3 月間至95年5 月15日止，在中
    華民國96年4 月24日以前，所犯之罪為廢棄物清理法第46條
    第1 項第4 款及第47條之罪，合於減刑條件，應依中華民國
    96年罪犯減刑條例第2 條第1 項第3 款，被告甲○○予以減
    刑為有期徒刑6 月，併依減刑條例第9 條之規定諭知如易科
    罰金，以銀元300 元即新台幣900 元折算1 日。興億塑膠有
    限公司減刑為罰金新台幣5 萬元。
據上論斷，應依刑事訴訟法第273 條之1 第1 項、第299 條第1
項前段，廢棄物清理法第46條第1 項第4 款、第47條，修正後刑
法第2 條第1 項前段、刑法第11條前段、修正前刑法第41條第1
項前段，修正前罰金罰鍰提高標準條例第2 條，現行法規所定貨
幣單位折算新臺幣條例第2 條，中華民國96年罪犯減刑條例第2
條第1 項第3 款、第7 條、第9 條，判決如主文。
本案經檢察官王以文到庭執行職務。
中　　華　　民　　國　　96　　年　　8 　　月　　3 　　日
                  刑事第三庭法  官  賴邦元
以上正本證明與原本無異。
如不服本判決，應於判決送達後10日內，向本院提出上訴狀。
                            書記官  游育慈
中　　華　　民　　國　　96　　年　　8 　　月　　3 　　日
附錄本案論罪科刑法條之依據：
廢棄物清理法第46條第1項第4款
有下列情形之一者，處1年以上5年以下有期徒刑，得併科新臺幣
3百萬元以下罰金：
四、未依第41條第1項規定領有廢棄物清除、處理許可文件，從
    事廢棄物貯存、清除、處理，或未依廢棄物清除、處理許可
    文件內容貯存、清除、處理廢棄物。
廢棄物清理法第47條
法人之負責人、法人或自然人之代理人、受僱人或其他從業人員
，因執行業務犯前二條之罪者，除處罰其行為人外，對該法人或
自然人亦科以各該條之罰金。
